【裁判字號】    99,台抗,89
【裁判日期】    990204
【裁判案由】    聲明異議
【裁判全文】
最高法院民事裁定                九十九年度台抗字第八九號
再 抗告 人  甲○○○○○○○.
          
法定代理人  乙○○○ ○○○○.
代  理  人  蔣大中律師
            黃欣欣律師
            張哲倫律師
上列再抗告人因與巨擘科技股份有限公司間聲明異議事件，對於
中華民國九十八年十月三十日台灣高等法院裁定（九十八年度抗
字第一六六七號），提起再抗告，本院裁定如下：
    主  文
再抗告駁回。
再抗告程序費用由再抗告人負擔。
    理  由
按依民事訴訟法第三百九十二條第二項規定預供擔保或提存而免
為假執行，應於執行標的物拍定、變賣或物之交付前為之，為同
條第三項所明定。是項關於免為假執行時期之規定，無非係基於
假執行宣告制度，旨在賦予未確定判決以執行力，使原告得於本
案判決確定前，據以聲請法院對被告實施強制執行，以實現執行
名義所載債權內容，然為兼顧保護被告之利益，並設免為假執行
制度，以為平衡。故原告聲請法院實施假執行後，在法院對被告
實施強制其履行之前，即原告就執行名義所載債權內容尚未實現
前，得許被告提供擔保免為假執行。本件再抗告人依台灣新竹地
方法院（下稱新竹地院）八十八年度重訴字第三七號及智慧財產
法院九十七年度民專上字第一四號關於命相對人巨擘科技股份有
限公司給付金錢部分宣告假執行之民事判決（下稱系爭執行名義
），聲請新竹地院以九十八年度司執字第九二五○號民事執行事
件對相對人為假執行。該院依再抗告人之聲請，除查封相對人所
有之不動產及動產外，並於民國九十八年五月二十八日及六月二
日核發執行命令，禁止相對人取回該院提存所之兆豐國際商業銀
行竹科竹村分行（原交通銀行新竹科學工業園分行，下稱兆豐銀
行竹科分行）面額新台幣（下同）二千九百六十萬元可轉讓定期
存單（下稱系爭定期存單）及現金二萬四千二百八十元，並於同
年六月二十日核發執行命令，准許再抗告人收取系爭定期存單及
現金。再抗告人於九十八年七月七日自保管機關台灣銀行新竹分
行收取該定期存單，且新竹地院提存所亦於翌日函兆豐銀行竹科
分行，准再抗告人收取系爭定期存單所示本息。然因該定期存單
係記名式有價證券，兆豐銀行竹科分行以未經背書等由拒絕給付
（見原法院卷第十一頁）。則再抗告人就執行名義所載金錢債權
內容既尚未實現，相對人於九十八年七月十五日依系爭執行名義
提供擔保聲請免為假執行，自應認係於假執行程序未終結前供擔
保免為假執行。新竹地院於九十八年七月二十八日通知相對人，
以再抗告人於相對人提供反擔保免為假執行前已收取定期存單，
該部分執行完畢。經相對人聲明異議。新竹地院以相對人之異議
為有理由，認相對人係於假執行程序未終結前已供擔保免為假執
行，應將執行程序撤銷，再抗告人須將已領取之定期存單繳回，
以裁定將上開處分廢棄。揆諸首揭說明，並無不合。再抗告人不
服，對之提起抗告，原法院以裁定駁回，核無違誤。再抗告論旨
，指摘原裁定違背法令，聲明廢棄，非有理由。
據上論結，本件再抗告為無理由。依強制執行法第三十條之一，
民事訴訟法第四百九十五條之一第二項、第四百八十一條、第四
百四十九條第一項、第九十五條、第七十八條，裁定如主文。
中    華    民    國  九十九  年    二    月    四    日
                      最高法院民事第六庭
                          審判長法官  劉  福  來
                                法官  陳  國  禎
                                法官  陳  重  瑜
                                法官  吳  麗  女
                                法官  簡  清  忠
本件正本證明與原本無異
                                      書  記  官
中    華    民    國  九十九  年    二    月  二十三  日
                                                      K

司法院資訊處製作；財團法人民間司法改革基金會備份。
